台灣苗栗地方法院刑事判決　　　　　　　　　　　　　八十八年度簡上字第五號
　　上訴人　乙○○
　　即被告
右上訴人因傷害等案件，不服本院苗栗簡易庭八十七年度苗簡字第八０五號中華民國
八十八年八月十一日第一審簡易判決（聲請案號：臺灣苗栗地方法院檢察署八十七年
度偵字第四五七六號），提起上訴，本院判決如左：
    主  文
上訴駁回。
    事實及理由
一、本案經本院審理結果，認第一審簡易判決認事用法及量刑均無不當，應予維持，
    並引用第一審判決書記載之事實、證據及理由（如附件）。
二、上訴人即被告（下稱被告）乙○○上訴意旨略以：原審認定被告犯罪情節，與事
    實不符，被告係經告訴人等壓在地上用竹子刺戳，伊完全沒有還手。後來是因為
    想要逃離，才用手很用力的把告訴人等推開，而推到告訴人的脖子。伊拿磚塊也
    只是要嚇告訴人，並沒有真正丟磚塊。後來被告之父李玉璜是來救伊，才有用木
    板打告訴人丁○○，實際上當天是告訴人等共同圍毆伊，伊是出於正當防衛云云
    。惟查，本案事實，業據告訴人丁○○、丙○○及甲○○三人於原審及本院審理
    中指訴綦詳，並有驗傷診斷書三紙及照片數幀附卷可憑（參見台灣新竹地方法院
    檢察署八十六年度執字第二三八六號執行卷宗所附該署八十五年度偵字第九七六
    一號偵查卷及本院審理卷），依告訴人等所提出之驗傷診斷書，均載明係八十五
    年九月二十五日應診，與案件發生日期相同，且均有傷勢之記載，足認告訴人等
    確係因當日之爭執而受傷；另依相片所示，確發現被告乙○○與另案被告李玉璜
    、李元潤（業經臺灣高等法院判處有罪確定）分持夾板、石塊與告訴人相互拉扯
    衣領並揮拳，參諸被告乙○○在審理中亦自認當時確有「很用力的以手推告訴人
    脖子」及拾取磚塊等情，則被告乙○○與李玉璜、李元潤等三人，因與告訴人丁
    ○○家人等於當日因有線電視之電纜線問題起爭執，進而互相拉扯，演變成互毆
    一情堪以認定。此外，參諸本件被告之父李玉璜、兄李元潤二人前即已因本件同
    一傷害案件，經臺灣新竹地方法院判處李玉璜拘役十日、李元潤拘役三十日，嗣
    經二人上訴，但仍由臺灣高等法院駁回上訴確定在案，有該二件判決書附卷可考
    ，而上開判決亦一致認定被告乙○○為共同正犯，足證被告乙○○共同傷害告訴
    人之事證明確，被告空言否認卸責，不足採信。又被告乙○○雖復主張正當防衛
    阻卻違法云云，惟按「正當防衛必須對於現在不法之侵害始得為之，侵害業已過
    去，即無正當防衛可言。至彼此互毆，又必以一方初無傷人之行為，因排除對方
    不法之侵害而加以還擊，始得以正當防衛論。故侵害已過去後之報復行為，與無
    從分別何方為不法侵害之互毆行為，均不得主張防衛權」，最高法院三十年度上
    字第一０四０號著有判例，可資參照。本件既係被告等與告訴人間互毆，雙方互
    有受傷，均有傷害彼此之故意，依上開判例，尚不得主張正當防衛，被告上開之
    辯詞亦屬無足取。從而，原審據此論以被告共同傷害罪，並審酌被告等犯罪之動
    機、目的、手段，犯罪所生之危害、犯罪後之態度等一切情狀，量處拘役四十日
    ，如易科罰金，以三百元折算一日，其認事用法核無違誤。被告上訴非有理由，
    應予駁回。
三、據上論斷，應依刑事訴訟法第四百五十五條之一第一項、第三項、第三百七十三
    條、第三百六十八條，判決如主文。
本案經檢察官李殷財到庭執行職務。
中      華      民      國    九十一    年      三      月    二十九    日
                                      台灣苗栗地方法院刑事第一庭
                                            審判長法  官  陳  鴻  斌
                                                  法  官  柳  章  峰
                                                  法  官  楊  台  清
右正本證明與原本無異。
不得上訴。
                                                  書記官  李  惠  雯
中      華      民      國    九十一    年      三      月    二十九    日
